【裁判字號】    99,豐簡上,620
【裁判日期】    990831
【裁判案由】    侵占
【裁判全文】
臺灣臺中地方法院刑事判決           99年度豐簡上字第620號
上  訴  人
即  被  告  連煜敬
上  訴  人
即  被  告  乙○○
上列上訴人即被告因侵占等案件，不服本院豐原簡易庭99度豐簡
字第259號於中華民國99年5月21日第一審簡易判決（聲請簡易判
決處刑案號：臺灣臺中地方法院檢察署99年度偵字第6898號），
提起上訴，本院管轄之第二審合議庭判決如下：
    主    文
上訴駁回。
連煜敬、乙○○均緩刑貳年，並均向指定之公益團體、地方自治
團體或社區各提供肆拾小時之義務勞務，緩刑期間付保護管束。
    犯罪事實及理由
一、緣謝易桓意圖為自己不法之所有，於民國97年10月間某日，
    在臺中縣太平市○○路658號附近，拾得丙○○所失竊號碼
    為2FQ-137號之車牌一面，竟意圖為自己不法所有而侵占入
    己（謝易桓所犯侵占遺失物罪，業經本院判處罰金新臺幣《
    以下同》5,000元確定），甲○○明知該車牌係來路不明之
    物，竟基於收受贓物之犯意，於同年10月間某日，在臺中巿
    東山路1段謝易桓工作之「清新飲料店」收受該2FQ-137號之
    車牌一面。適甲○○之前妻乙○○所使用之車牌號碼F9J-29
    5 號重型機車車牌前因交通違規而遭監理處吊扣，甲○○遂
    將上開車牌交付乙○○，乙○○明知該車牌係來路不明贓物
    ，竟於98年9月27日凌晨2時許，基於收受贓物之犯意，在臺
    中縣豐原市○○路1號，自甲○○收受上開車牌，並懸掛於
    乙○○所使用之上開機車上。嗣於98年10月4日，因該機車
    停放在臺中縣豐原市○○路1號前，為警發現上開車牌係失
    竊車牌，而查獲上情。
二、訊據上訴人即被告甲○○、乙○○對於上揭各自所犯收受贓
    物罪部分，均坦承不諱，而2FQ-137號之車牌一面，係被害
    人丙○○所失竊，遭謝易桓拾獲後予以侵占之贓物一情，業
    據證人即同案被告謝易桓供述、被害人丙○○發於警訊所述
    之情節相符，復有贓物認領保管單1份在卷可按。被告甲○○、乙○○自白因有其他證據可補強，且查與事實相符，足
    予憑採。本案事證明確，被告犯行已經證明，應依法論科。
三、核被告連煜敬、乙○○所為，各係犯刑法第349條第1項之收
    受贓物罪。本院審理結果，認第一審簡易判決認事、用法及
    量刑均無不當，應予維持。上訴人連煜敬、乙○○之上訴意
    旨略以：茲因本件係屬刑事訴訟簡易程序辦理，法院並無傳
    喚被告到庭即逕行審判，並無保障被告之權利，亦無可能與
    當事人達成和解之機會，被告實因一時無知愚魯，懇請傳喚
    被告及被害人陳述意見，並從輕判決，給予被告自新及緩刑
    之機會等語。惟按刑罰之量定，固屬法院自由裁量之職權行
    使，但仍應審酌刑法第57條所列各款事由及一切情狀，為酌
    量輕重之標準，並非漫無限制；量刑輕重係屬事實審法院得
    依職權自由裁量之事項，苟已斟酌刑法第57條各款所列情狀
    而未逾越法定刑度，不得遽指為違法；且在同一犯罪事實與
    情節，如別無其他加重或減輕之原因，下級審量定之刑，亦
    無過重或失輕之不當情形，則上級審法院對下級審法院之職
    權行使，原則上應予尊重（最高法院72年臺上字第6696號、
    75年臺上字第7033號判例及85年度臺上字第2446號判決意旨
    參照）。又按刑事簡易判決得無庸就刑法第57條規定事項所
    審酌之情形，加以記載說明，此觀刑事訴訟法第454條規定
    自明，原審依簡易判決處刑，雖未就刑法第57條所列各款例
    示事由之審酌於判決中詳加記載量刑依據，但依前揭法條、
    說明，尚不得即謂原審未加以審酌前開事由而遽認其判決不
    適法，殆無疑義。本件被告連煜敬、乙○○所犯之收受贓物
    罪，係法定刑為3年以下有期徒刑、拘役或500元以下罰金之
    罪，且被告2人另涉其他案件審理中，此經被告2人供承在卷
    ，有臺灣高等法院被告前案紀錄表2份附卷可稽，原審顯已
    審酌刑法第57條各款所列情狀，分別量處拘役30日、20日，
    如易科罰金，以新臺幣1,000元折算1日，並未逾越法律所規
    定之範圍，亦未逾越客觀上之適當性、相當性及必要性之比
    例原則，核屬妥適，依上開實務見解，本院自當予以尊重。
    原審認事用法既無不當，且量刑亦屬妥適，並無過重或失輕
    之不當或量刑違法情形，揆諸首開說明，原審判決，自應予
    以維持。故被告之上訴為無理由，應予駁回。
四、末查，被告連煜敬、乙○○均未曾因故意犯罪受有期徒刑以
    上刑之宣告，有臺灣高等法院被告前案紀錄表2份附卷可稽
    ，其等因一時失慮，致罹刑典，且被告已與被害人丙○○達
    成和解，並已給付被害人2,500元，此有本院調解程序筆錄1
    份在卷可稽（附於本院卷第37頁），被害人丙○○並當庭表
    示願給予被告緩刑機會。本院審酌上情後，認為被告2 人不
    僅於本院審理時認罪，嗣後並積極謀求與被害人和解，依此
    等態度，顯見其等經此教訓，已得有相當之警惕，日後應無
    再犯之虞，本院綜核各情，認為被告2人犯後始終坦承犯罪
    ，顯有悔意，經此刑之宣告後，已得有相當之警惕，日後應
    無再犯之虞，故前開宣告之刑，以暫不執行為適當，爰均併
    予宣告緩刑2年，以啟自新。然因被告2人各自所為收受贓物
    之行為，守法觀念顯有不足，為使被告2人於緩刑期間內，
    仍深知戒惕，避免緩刑之宣告遭撤銷，且導正其行為與法治
    之觀念，爰併宣告其於緩刑期間內，向指定之公益團體、地
    方自治團體或社區，提供40小時之義務勞務，並依刑法第93
    條第1項第2款之規定，應於緩刑期間付保護管束，期能使被
    告於義務勞務過程及保護管束期間，確切明瞭其行為所造成
    之損害，並培養正確法治觀念。至於被告究應向何公益團體
    、地方自治團體或社區提供義務勞務，屬執行之問題，應由
    執行檢察官斟酌全案情節及各公益團體、地方自治團體或社
    區之需求，妥為指定，併予敘明。
據上論斷，應依刑事訴訟法第455條之1第1項、第3項、第373條
、第368條、刑法第74條第1項第1款、第93條第1項第2款，判決
如主文。
本案經檢察官丁○○到庭執行職務。
中    華    民    國    99    年    8     月    31    日
                刑事第七庭  審判長法  官  王邁揚
                                  法  官  林美玲
                                  法  官  黃賢婷
以上正本證明與原本無異。
本件不得上訴。
                                  書記官  江美琪
中    華    民    國    99    年    8     月    31    日

司法院資訊處製作；財團法人民間司法改革基金會備份。
